臺灣新北地方法院刑事判決
110年度訴字第452號
公  訴  人  臺灣新北地方檢察署檢察官
被      告  陳世秀



上列被告因妨害風化案件，經檢察官追加起訴（108年度偵字第3
6779號），本院判決如下：
    主  文
丙○○犯如附表主文欄所示之罪，共參罪，各處如附表主文欄所
示之刑及沒收。應執行有期徒刑伍月，如易科罰金，以新臺幣壹
仟元折算壹日。
    事  實
一、丙○○（綽號千千、微信通訊軟體〈下稱微信〉暱稱陳秀）知悉
    丁○○（外號「阿健」，所涉妨害風化等案件，業經本院109
    年度訴字第646號判決確定）負責經營之「百事應召站」從
    事媒介大陸成年女子與不特定男子為性交易，竟仍共同基於
    意圖使成年女子與他人為性交而媒介以營利之犯意聯絡，自
    民國108年間某日起至同年9月25日警方查獲百事應召站時止
    ，加入百事應召站擔任應召小姐，並招攬不特定男客及洽商
    性交易時間、地點、價碼等相關事宜（即俗稱「皮條客」或
    「三七仔（阿姨）」）。渠等之具體分工如下：先由丙○○與
    男客聯繫並談妥性交易內容後，將男客、應召人選與性交易
    內容等資訊回報丁○○，再由丁○○指派馬伕於附表編號1至3所
    示時間，將如附表編號1至3所示應召女子，載往如附表編號
    1至3所示地點，以如附表編號1至3所示性交易金額之對價，
    與男客進行性交易，所得對價則按應召女子分得新臺幣（下
    同）1,850元、丁○○分得250元、其餘全歸丙○○之比例分配，
    而藉此朋分牟利。嗣警方於108年9月25日拘提丁○○到案，始
    循線查悉上情。　
二、案經內政部移民署北區事務大隊新北市專勤隊移送臺灣新北
    地方檢察署（下稱新北地檢署）檢察官偵查起訴。
    理  由
壹、證據能力方面：
    按「被告以外之人於審判外之陳述，雖不符刑事訴訟法第15
    9條之1至第159條之4之規定，而經當事人於審判程序同意作
    為證據，法院審酌該言詞陳述或書面陳述作成時之情況，認
    為適當者，亦得為證據。當事人、代理人或辯護人於法院調
    查證據時，知有刑事訴訟法第159條第1項不得為證據之情形
    ，而未於言詞辯論終結前聲明異議者，視為有前項之同意。
    」刑事訴訟法第159條之5定有明文。經查，本判決所引用以
    下審判外作成之相關供述證據，被告丙○○於本院準備程序已
    同意有證據能力，且檢察官、被告於本院審判期日均表示無
    意見而未予爭執，亦未於言詞辯論終結前聲明異議，本院審
    酌上開證據資料製作時之情況，尚無違法取得及證明力明顯
    過低之瑕疵，認以之作為證據應屬適當。至其餘所依憑判斷
    之非供述證據，本院亦查無有何違反法定程序取得之情形，
    且上開各該證據均經本院於審判期日依法進行證據之提示、
    調查、辯論，被告於訴訟上之防禦權，已受保障，故上開證
    據資料均有證據能力。
貳、實體部分：
一、訊據被告固不否認其花名即綽號「千千」、微信通訊軟體（
    下稱微信）暱稱「千千（陳秀）」，其曾與微信暱稱「百事
    （茶飲外送）（百事可樂圖示）」（下稱微信暱稱「百事可
    樂」）之人聯繫等情，惟矢口否認有何共同圖利媒介性交之
    犯行，並辯稱：伊是108年間加入百事應召站，擔任應召小
    姐的工作，負責與男客進行性交易，但伊並沒有介紹小姐去
    從事性交易，也沒有從中獲取利益云云。
二、經查：
㈠、被告之綽號係「千千」、微信暱稱係「千千（陳秀）」，其
    於108年間加入百事應召站擔任應召小姐，並曾利用微信與
    綽號「阿健」、微信暱稱「百事可樂」之丁○○聯繫等情，業
    據被告於偵查中、本院準備程序及審理時均坦認不諱（見新
    北地檢署108年度偵字第36779號卷〈下稱偵卷〉四第163頁正
    面至反面；本院卷二第183至184、406、408至409、411、41
    6至418頁），核與證人即擔任百事應召站馬伕之己○○（綽號
    「豆漿」，所涉妨害風化案件由本院審理中）於警詢、本院
    準備程序時之證述（見偵卷二第889至901頁；本院卷二第15
    頁）、證人即百事應召站負責人丁○○於警詢、本院審理時之
    證述（見偵卷一第12至52、62至68頁；本院卷二第402至411
    頁）、證人即內政部移民署國際及執法事務組科員莊東霖於
    偵查中之證述（見偵卷四第134至135頁）、證人即應召女子
    莫增眉於警詢時之證述（見偵卷三第1580頁）大致相符，並
    有現場蒐證照片9張、百事應召站應召女子宣傳照片12張、
    微信「百事可樂」帳號及個人資訊之手機翻拍照片2張、中
    國信託銀行、台北富邦銀行、永豐銀行監視畫面一覽表各1
    份、馬伕己○○之微信帳號及對話紀錄手機翻拍照片10張、百
    事應召站派工單1份、百事應召站帳冊1紙、通訊監察譯文6
    份、現場蒐證照片6張、被告與丁○○之微信語音訊息譯文及
    對話紀錄翻拍照片12張（見偵卷一第83至89、124至135、13
    6至137、147、149至150、207至212、344至373、516頁；偵
    卷二第725、912、915、918至919、923至925頁；偵卷三第1
    283至1284、1389至1397、1403至1409頁）在卷可證，此部
    分事實首堪認定。
㈡、據證人丁○○於警詢時證稱：伊目前獨立經營百事應召站，主
    要負責小姐外送，「三七仔」就是介紹男客的皮條客會跟伊
    調小姐，是他們主動與伊聯絡，「三七仔」會向男客收取2,
    700元至4,000元不等的性交易費用，被告曾媒介大陸女子為
    伊從事性交易工作，被告會當「阿姨」介紹工作給伊旗下的
    小姐，至於拆帳部分，如果應召女子收3,000元，應召女子
    自己拿1,850元、伊拿250元、被告拿900元，馬伕的費用由
    應召女子支付，至於百事應召站派工單所載內容之意涵，裡
    面最上面「蝴蝶」、「寶寶」等是應召女子的藝名，在藝名
    左邊的「小林」、「9月」等是馬伕的名字，藝名下面的數
    字是工作進去及下來的時間，「先」代表先收、「9」代表
    要給「阿姨」的錢，左侧代表「阿姨」的名稱、工作地址或
    飯店名稱及房號，每一格代表一個工，「頭利」是代表伊的
    營收，「代收」是「阿姨」的錢，「經紀」是介紹小姐進來
    的錢，「書包」是公司帳等語（見偵卷一第14、63至64頁）
    ；復於本院審理時證稱：伊的綽號叫阿健，伊知道綽號千千
    之人，關於偵卷三第1403至1408頁的微信對話擷圖是伊與被
    告的對話，右邊發話者是伊，左邊發話者是被告，其中偵卷
    三第1403頁的對話擷圖中，被告於108年8月15日、16日時，
    有問伊「大哥，有沒有新的妹妹啊？」，伊回「有阿有阿，
    你要叫去哪裡？」，就是指曾與被告性交易的客人叫被告介
    紹小姐，被告問伊有沒有小姐的意思，又被告提到「好的好
    的，收4000」，即指應召小姐這次進行性交易的費用是4,00
    0元，由應召小姐分得1,850元，伊公司分250元，剩下的就
    歸被告，此性交易費用是由被告決定的；其次，偵卷三第14
    04頁對話擷圖中，被告於108年9月6日有說到「米朵5點有空
    嗎？有空到雅格，我跟客人講」，此指被告在問應召小姐「
    米朵」有沒有空去從事性交易服務，她已經有找到客人了的
    意思，而被告又提到「不行啦，那個價錢收那麼少，叫5工
    的去，我要貼錢給你喔？」、「282收28，給米朵就好」等
    語，所謂「5工」就是性交易費用較高的應召小姐，就是指
    此次性交易費用收的這麼少，還要叫價錢較高的應召小姐去
    性交易，會導致被告還要貼錢給應召小姐，「282」是指房
    號，「收28」即此次性交易費用是2,800元，直接給「米朵
    」的意思，通常男客的性交易費用會直接給應召小姐，如果
    錢低於應召小姐去做的工錢，被告（皮條客）就要補，因為
    應召小姐的價碼是固定的；再者，偵卷三第1406、1407頁的
    對話擷圖中，被告於108年9月13日有提到「大哥大哥，10點
    半有人嗎？給我一個，要去板橋」、「你叫妹妹站在娃娃機
    那邊，後收3千5」，而伊回說「妮妮，開始」，這些對話就
    是指伊依被告要求提供應召小姐「妮妮」前往指定地點進行
    性交易，此次費用是3,500元的意思；又偵卷三第1408頁對
    話擷圖中，被告於108年9月19日有說到「大哥大哥，我那天
    不是調一個板橋的工嗎，有1千4的那個阿姨帳？」，就是指
    被告向伊索討她有媒介應召小姐從事性交易的費用。所以被
    告有向伊聯繫提供應召小姐供男客進行性交易，至於伊跟被
    告之間的合作模式，就是她找到男客之後會問伊有無應召小
    姐可以去性交易，伊說可以之後，被告就把交易時間、地址
    報給伊，伊再叫馬伕載應召小姐去約定地點進行性交易，而
    性交易費用是讓被告決定，伊是統一抽250元，所以被告的
    角色就是皮條客即俗稱「三七仔」的介紹人（仲介），不過
    因為她有跟一些應召小姐認識並互稱姊妹，所以有時候客人
    找被告叫應召小姐時，被告會幫忙介紹，然後應召小姐叫去
    後，性交易的費用就讓應召小姐直接拿走，伊公司所分得之
    250元再給伊，被告就沒有從中再抽費用，至於250元部分就
    由被告交給應召小姐，應召小姐交給馬伕後再轉交給伊，通
    常「三七仔」跟男客收取性交易費用的範圍大約是2,500元
    至4,000元等語（見本院卷二第401至411頁）。觀諸證人丁○○前揭所述內容前後一致，並無重大明顯歧異，亦無任何加
    油添醋或誇大渲染之描述，且經本院告以偽證罪之法律效果
    後，具結擔保證言之可信性，堪認證人丁○○應無甘冒偽證重
    罪風險而設詞誣陷被告之理；再者，證人丁○○所述內容核與
    卷附被告與證人丁○○之微信語音訊息譯文及對話紀錄翻拍照
    片內容（見偵卷三第1403至1408頁）所彰顯之客觀事實完全
    一致；又於本院審理時質之被告亦自承：伊的微信暱稱是陳
    秀，上開微信語音訊息譯文及對話紀錄翻拍照片內容，確實
    是伊與丁○○的對話，有時候公司叫伊去進行性交易時，男客
    會當場問伊是否還有其他應召小姐，叫伊打電話給公司再叫
    一個應召小姐過來，伊就會跟男客確認後，透過丁○○叫應召
    小姐過來，若應召小姐曾與男客進行過性交易，伊也會問有
    沒有新的應召小姐，至於該名應召小姐之性交易費用就直接
    給該名應召小姐，伊就沒有從中賺錢，有時因為可以過來的
    應召小姐條件比較好，收費也會跟著高一點，但男客能負擔
    的費用比較低，就會變成伊叫應召小姐過來，伊還要多貼錢
    給該名應召小姐，伊就會虧錢，如附表編號1所示之性交易
    ，伊幫忙叫的另名應召小姐確實有到，並收取4,000元性交
    易費用等語（見本院卷二第406至409、417至418頁），亦核
    與證人丁○○所述情節大致吻合。綜上所述，證人丁○○對於被
    告曾分別於108年8月15至16日、108年9月6日、108年9月13
    日與其聯繫，並表示要求提供應召小姐進行性交易等節之證
    述內容確為真實，可以採信。
㈢、再則，綽號或微信暱稱「維尼」、「三元」、「小鵬」之馬
    伕，各係同案被告乙○○、戊○○、甲○○（其等所涉妨害風化部
    分，由本院審理中）一節，此有證人戊○○、乙○○、甲○○各於
    警詢、本院準備程序時證述明確（見偵卷二第936頁；偵卷
    三第1211頁；本院卷二第182頁）。又考諸前揭證人丁○○於
    警詢時所述卷附百事應召站派工單所載內容之意涵，再與丁○○所製作之卷附百事應召站派工單之紀錄內容（見偵卷一第
    344、359、365頁）相互勾稽可知，丁○○經由被告之媒介後
    ，分別於如附表編號1至3所示載送日期，指派如附表編號1
    至3所示馬伕，載送如附表編號1至3所示應召女子，前往如
    附表編號1至3所示載送地點進行性交易等節，俱與前揭被告
    與證人丁○○之微信語音訊息譯文及對話紀錄翻拍照片內容吻
    合。則綜觀前揭證人丁○○、戊○○、乙○○、甲○○等人之證述、
    被告之供述，及被告與丁○○之微信語音訊息譯文及對話紀錄
    翻拍照片內容、百事應召站派工單等證，被告確實基於使成
    年女子與他人為性交行為而媒介之犯意，要求丁○○提供應召
    小姐與男客進行性交易，嗣丁○○即分別於如附表編號1至3所
    示載送時間，指派如附表編號1至3所示馬伕，載送如附表編
    號1至3所示應召女子，至如附表編號1至3所示載送地點進行
    性交易，並收取如附表編號1至3「性交易金額」欄所示對價
    ，而被告即藉此從中牟利之事實，堪可認定。
㈣、被告雖以前詞置辯，然而：
　⒈按刑法第231條第1項所謂「媒介」指居間介紹，使男女因行 
    為人之介紹牽線行為而能與他人為性交或猥褻之行為；且該
    條規定為意圖使男女與他人性交或猥褻之行為，而引誘、容
    留或媒介以營利者，其處罰之對象為引誘、容留或媒介之人
    ，犯罪構成要件乃以行為人主觀上有營利及使男女與他人為
    性交或猥褻行為之犯意，客觀上有引誘、容留或媒介之行為
    為已足，屬於形式犯。故行為人只要以營利為目的，有使男
    女與他人為性交或猥褻行為之意圖，而著手引誘、容留或媒
    介行為，即構成犯罪；至該男女與他人是否有為性交或猥褻
    之行為，則非所問，亦不以媒介行為人取得財物或利益，始
    足當之（最高法院100年度台上字第2478號、98年度台上字
    第862號刑事判決意旨參照）。
　⒉查被告確有要求丁○○提供應召小姐與男客進行性交易而為媒
    介之行為，丁○○即分別於如附表編號1至3所示載送時間，指
    派如附表編號1至3所示馬伕，載送如附表編號1至3所示應召
    女子，至如附表編號1至3所示載送地點進行性交易，並收取
    如附表編號1至3「性交易金額」欄所示對價，而完成性交易
    等節，業如前述，堪認被告確實居於仲介之角色，使應召女
    子因其介紹牽線行為而能與男客為性交之行為，是其辯稱沒
    有介紹應召小姐從事性交易云云，即無從採信。
　⒊又據證人丁○○於警詢時所述「三七仔」固定給伊250元，給小
    姐1850元，剩下的都是他們的報酬等語（見偵卷一第14頁）
    ，可見本案應召女子從事性交易所收取之費用，係按應召小
    姐分得1,850元，丁○○分得250元，剩下的就歸被告之比例進
    行分配，從而，被告確有藉此從中獲利之意思而為本案媒介
    性交易之行為，且揆諸前揭最高法院判決意旨，不論被告是
    否實際從中獲取利益，均無礙於被告客觀上已進行本案媒介
    性交易之構成要件行為，從而，被告辯稱其從中並未獲利云
    云，不僅無據，亦不影響本院之認定。　
㈤、綜上所述，被告所辯，洵不足採，本案事證明確，如附表編
    號1至3所示被告各該犯行，均堪以認定，應予依法論科。　
三、論罪科刑：
㈠、按刑法第231條第1項之處罰客體係容留、媒介等行為，並非
    性交、猥褻行為，亦即其罪數應以容留、媒介等行為（對象
    ）定之；苟其容留、媒介「同一人」而與他人為多次性交易
    ，在綜合考量行為人之犯意、行為狀況、社會通念及侵害同
    一法益下，仍應僅以一罪論；至於媒介「不同女子」為性交
    易行為部分，應認為行為可分而具有獨立性，其行為之時間
    、地點明顯可以區隔，彼此間具有獨立性，自屬數罪（最高
    法院107年度台上字第4813號、109年度台上字第4531號判決
    意旨參照）。因此，行為人分別起意媒介（或進而容留）數
    名不同女子與他人從事性交易，因媒介（或進而容留）從事
    性交易之對象、起迄時間各有不同，明顯可分，其罪數自應
    按從事性交易之女子人數，分別處罰。
㈡、核被告如附表編號1至3所示媒介行為，均係犯刑法第231條1
    項前段之圖利媒介性交罪。又被告與丁○○雖互不認識，證人
    丁○○亦表示沒有看過被告，然應召集團為防止遭警查緝，而
    互為分工，不排除應召集團成員間有負責招攬男客、指派小
    姐、派遣馬伕接送小姐、提供帳簿供匯入款項、提領款項等
    分層工作，被告既自承曾擔任應召小姐，且據證人丁○○所述
    與被告之合作模式，係由被告聯繫男客，並談妥性交易內容
    後，將資訊回報丁○○，再由丁○○指派馬伕於附表編號1至3所
    示載送時間，載送如附表編號1至3所示應召女子，前往如附
    表編號1至4所示載送地點，以如附表編號1至3所示性交易金
    額之對價，與男客進行性交易等語，則被告既為本案百事應
    召站之一員，對於前述分層工作情形，自難諉為不知，故被
    告與丁○○以上開模式分工合作，藉以賺取報酬，堪認係在合
    同意思範圍內，各自分擔犯罪行為之一部，並相互利用他人
    之行為，以求性交易能順利完成，達成從中獲利之犯罪目的
    ，自應就所參與之犯行，對於全部所發生之結果，共同負責
    ，是以被告與百事應召站負責人丁○○、馬伕乙○○、戊○○、甲○○等人間有犯意聯絡與行為分擔，應論以共同正犯。又被告
    媒介如附表編號1至3所示不同應召女子為性交易，彼此間具
    有獨立性，明顯可分，自屬數罪（共3罪），應予分論併罰
    ，公訴意旨認此部分應論以一罪，容有誤會。　　
㈢、爰審酌被告不思循正當途逕取財，竟參與百事應召站，並從
    事上述性交易之分工事務，而共同媒介如附表編號1至3所示
    應召女子從事性交易以牟利，助長社會不良風氣、敗壞善良
    風俗，行為實不足取，且犯後矢口否認犯行之態度，難見悔
    意。惟考量被告於本案之前，未曾受有期徒刑以上刑之宣告
    之素行，此有臺灣高等法院被告前案紀錄表1份（見本院卷
    二第425頁）附卷可憑；兼衡被告於本院審理時自述其國小
    畢業之智識程度，及其工作收入與家庭生活情形之家庭經濟
    生活狀況（見本院卷二第419頁），暨被告本案之犯罪動機
    、目的、手段，及從事與男客聯繫並談妥性交易內容後，將
    男客、應召人選與性交易內容等資訊回報丁○○之參與程度、
    時間、犯罪情節、媒介之女子人數多寡、獲利金額高低等一
    切情狀，各量處如附表編號1至3「主文」欄所示之刑，並分
    別諭知如易科罰金之折算標準。復審酌被告所犯上開各罪間
    ，類型犯罪、行為態樣、犯罪動機均相同，各罪間之責任非
    難重複程度較高，並考量被告所犯各罪數所反應之人格特性
    、對法益侵害之加重效應、刑罰經濟與罪責相當原則，暨各
    罪之原定刑期、定應執行刑之外部性界限及內部性界限等各
    節為整體非難之評價，定其應執行之刑如主文所示，並諭知
    易科罰金之折算標準。
參、沒收部分：
一、按犯罪所得，屬於犯罪行為人者，沒收之；前2項之沒收，
    於全部或一部不能沒收或不宜執行沒收時，追徵其價額，刑
    法第38條之1第1項前段、第3項各有明文。
二、查被告於如附表編號1至3所示各次性交易皆有完成，並收取
    如附表編號1至3所示「性交易金額」欄之對價等情，業如前
    述，並有卷附微信語音訊息譯文及對話紀錄翻拍照片內容、
    百事應召站派工單可佐。再者：
　⒈就如附表編號1所示性交易金額部分，被告本院審理時自承已
    有取得4,000元等語（見本院卷二第418頁），且據證人丁○○
    於本院審理時證稱：被告於微信訊息中提到「收4000」即指
    應召小姐這次進行性交易的費用是4,000元，由應召小姐分
    得1,850元，伊公司分250元，剩下的就歸被告取得等語，有
    如前述，則被告媒介此次性交易所可分得之數額，即為1,90
    0元（計算式：4,000-1,850-250＝1,900），係屬被告所取得
    之不法利益，雖未據扣案，仍應依前揭刑法第38條之1第1項
    前段、第3項之規定，於附表編號1之「主文」欄所示罪刑項
    下諭知沒收，並於全部或一部不能沒收或不宜執行沒收時，
    追徵其價額。
　⒉就如附表編號2之性交易金額部分，觀諸卷附微信語音訊息譯
    文及對話紀錄翻拍照片內容，被告確有表示「282收28，給
    米朵就好了」等語（見偵卷三第1405頁），再據證人丁○○於
    本院審理時亦證稱：282是房號，28就是2,800元，都全部給
    米朵等語（見本院卷二第409頁），可見被告就此次性交易
    金額，並未取得分文，即無犯罪所得可言，爰不予於附表編
    號2之「主文」欄所示罪刑項下諭知沒收或追徵。　　
　⒊就如附表編號3之性交易金額部分，觀之前揭微信語音訊息譯
    文內容，被告於108年9月19日向丁○○表示「我那天不是調一
    個板橋的工嗎，有1千4的那個阿姨帳？等一下米朵來我家的
    時候，我叫他帶上來給我，應該可以齣？米朵說要叫我跟你
    講一下，你交代他一下 ，他才敢拿給我」等語，丁○○回稱
    「可以阿，可以。米朵去你那裡的時候，你跟我微信一下阿
    ，叫米朵拿給你就好了。你看他什麼時候去找你，在你旁邊
    了，你跟我講一下，我就叫他拿1千4給你」等語（見偵卷三
    第1408頁），則被告於108年9月19日向丁○○索討其媒介應召
    女子至板橋性交易之1,400元費用，丁○○表示同意並委請米
    朵代為轉交一節，雖未具體敘明究係指何次性交易之仲介費
    用；然而，勾稽卷附百事應召站派工單紀錄內容中，丁○○在
    108年9月13日之「妮妮」一欄所列「千千」格位中，已載有
    「14」，且在108年9月19日「米朵」一欄亦載有「支千千」
    、「-14」等文字（見偵卷一第365、369頁），核與前揭微
    信語音訊息譯文內容一致，又依前述應召小姐分得1,850元
    、丁○○分得250元、剩下的就歸被告之分配比例，則此次性
    交易金額3,500元，由應召小姐、丁○○各分得1,850元、250
    元後，所剩金額即為1,400元（計算式：0000-0000-000＝140
    0），亦與前揭前揭微信語音訊息譯文、百事應召站派工單
    紀錄等內容毫無歧異，足信被告媒介此次性交易所可分得之
    數額即為1,400元，係屬其所取得之不法利益，雖未據扣案
    ，仍應依前揭刑法第38條之1第1項前段、第3項之規定，於
    附表編號3之「主文」欄所示罪刑項下諭知沒收，並於全部
    或一部不能沒收或不宜執行沒收時，追徵其價額。　　
據上論斷，應依刑事訴訟法第299條第1項前段（本案採判決精簡
原則，僅引述程序法條），判決如主文。
本案經檢察官庚○○追加起訴，檢察官鄭心慈到庭執行職務。
中　　華　　民　　國　　111 　年　　7 　　月　　20　　日
                  刑事第十五庭  審判長法  官  黃湘瑩
　
                                      法  官  游涵歆
　
                                      法  官  梁世樺
以上正本證明與原本無異。
如不服本判決應於收受判決後20日內向本院提出上訴書狀，並應
敘述具體理由；其未敘述上訴理由者，應於上訴期間屆滿後20日
內向本院補提理由書（均須按他造當事人之人數附繕本）「切勿
逕送上級法院」。
                                      書記官  曾翊凱
中　　華　　民　　國　　111 　年　　7 　　月　　20　　日
附錄本案論罪科刑法條全文：
刑法第231條第1項：
意圖使男女與他人為性交或猥褻之行為，而引誘、容留或媒介以
營利者，處5年以下有期徒刑，得併科10萬元以下罰金。以詐術
犯之者，亦同。
附表
編號 應召站派工 馬伕 皮條客 載送時間 載送地點 應召女子 性交易金額（新臺幣） 實際獲利 （新臺幣） 主文 1 丁○○ 乙○○（綽號三元） 丙○○ 108年8月16日0時18分許 臺北市○○區○○○路0段000號附近之全家便利商店 「天使」 4,000元 1,900元 丙○○共同犯圖利媒介性交罪，處有期徒刑參月，如易科罰金，以新臺幣壹仟元折算壹日。未扣案之犯罪所得新臺幣壹仟玖佰元沒收，於全部或一部不能沒收或不宜執行沒收時，追徵其價額。 2 丁○○ 戊○○（綽號維尼） 丙○○ 108年9月6日17時43分許 新北市○○區○○○街00000號之雅格汽車旅館 「米朵」 2,800元 0元（皆由「米朵」取得） 丙○○共同犯圖利媒介性交罪，處有期徒刑參月，如易科罰金，以新臺幣壹仟元折算壹日。 3 丁○○ 甲○○（綽號小鵬） 丙○○ 108年9月13日22時11分許 新北市○○區○○路0段00號 「妮妮」 3,500元 1,400元 丙○○共同犯圖利媒介性交罪，處有期徒刑參月，如易科罰金，以新臺幣壹仟元折算壹日。未扣案之犯罪所得新臺幣壹仟肆佰元沒收，於全部或一部不能沒收或不宜執行沒收時，追徵其價額。